【裁判字號】    98,訴,2430
【裁判日期】    980820
【裁判案由】    毒品危害防制條例
【裁判全文】
臺灣板橋地方法院刑事判決              98年度訴字第2430號
公  訴  人  臺灣板橋地方法院檢察署檢察官
被      告  甲○○
                    （現另案在臺灣臺北監獄臺北分監執行）
上列被告因違反毒品危害防制條例案件，經檢察官提起公訴（98
年度毒偵字第4091號），本院訊問被告為有罪陳述後，改依簡式
審判程序審理，並判決如下：
    主  文
甲○○施用第一級毒品，處有期徒刑柒月。
    事  實
一、甲○○於民國91年間因施用毒品案件，經臺灣臺北地方法院
    以91年度毒聲字第2620號裁定送觀察勒戒後，認無繼續施用
    毒品傾向，於92年1 月26日執行完畢出所，並由臺灣臺北地
    方法院檢察署檢察官以91年度毒偵字第3040號為不起訴處分
    確定。復於96年12月間因施用毒品案件，經本院以97年度訴
    字第1279號判處有期徒刑6 月，並由臺灣高等法院以97年度
    上訴字第3451號駁回上訴，於97年11月17日確定。明知海洛
    因係毒品危害防制條例第2 條第2 項第1 款所定之第一級毒
    品，依法不得施用、持有，竟基於施用第一級毒品海洛因之
    犯意，於98年3 月31日下午14時15分許為警採尿時回溯26小
    時內之某時，在其臺北縣三重市○○○街22號住處，以針筒
    注射之方式施用第一級毒品海洛因1 次。嗣經警於98年3 月
    31日下午13時30分許，在上址前查獲。
二、案經臺北縣政府警察局三重分局報告臺灣板橋地方法院檢察
    署檢察官偵查起訴。
    理  由
一、訊據被告甲○○於警詢、偵查及本院審理中，對上揭事實均
    坦承不諱，且經警於98年3 月31日下午14時15分許採尿送驗
    結果（檢體編號：C0000000號），呈嗎啡陽性反應，有姓名
    與編號對照表、臺灣檢驗科技股份有限公司濫用藥物檢驗報
    告各1 件在卷可查（見98年毒偵字第4091號卷第6 、7 頁）
    。足見被告所為自白與事實相符，而得採為認定之依據。次
    查，被告於91年間因施用毒品案件，經臺灣臺北地方法院以
    91年度毒聲字第2620號裁定送觀察勒戒後，認無繼續施用毒
    品傾向，於92年1 月26日執行完畢出所，並由臺灣臺北地方
    法院檢察署檢察官以91年度毒偵字第3040號為不起訴處分確
    定。復於96年12月間因施用毒品案件，經本院以97年度訴字
    第1279號判處有期徒刑6 月，並由臺灣高等法院以97年度上
    訴字第3451號駁回上訴，於97年11月17日確定等情，有臺灣
    高等法院被告前案紀錄表及刑案查註紀錄表各1 件在卷可稽
    。被告於上開強制戒治執行完畢後5 年內已再犯施用毒品犯
    行，又為本件施用毒品犯行，自得予以追訴處罰（最高法院
    九十七年度第五次刑事庭會議決議參照）。本件事證明確，
    被告犯行堪以認定。
二、按海洛因屬毒品危害防制條例第2 條第2 項第1 款所列之第
    一級毒品，核被告甲○○所為，係犯毒品危害防制條例第10
    條第1 項、第2 項之施用第一級毒品海洛因罪。其施用前後
    非法持有第一級毒品之低度行為，已為施用之高度行為所吸
    收，不另論罪。爰審酌被告已有多次施用毒品紀錄，竟又為
    本件犯行，顯見其未知戒除毒癮，意志力薄弱，並考量施用
    毒品乃自戕行為，所生危害非鉅，暨被告坦承施用毒品犯行
    之犯後態度等一切情狀，量處如主文所示之刑。
三、末按「除被告所犯為死刑、無期徒刑、最輕本刑為三年以上
    有期徒刑之罪或高等法院管轄第一審案件者外，於前條第一
    項程序進行中，被告先就被訴事實為有罪之陳述時，審判長
    得告知被告簡式審判程序之旨，並聽取當事人、代理人、辯
    護人及輔佐人之意見後，裁定進行簡式審判程序」，刑事訴
    訟法第273 條之1 第1 項定有明文。查本件被告涉犯之毒品
    危害防制條例第10條第1 項之施用毒品罪，法定本刑均非最
    輕本刑為3 年以上有期徒刑之罪，且被告於本院準備程序期
    日中已就被訴事實為有罪之陳述，經告知被告簡式審判程序
    之旨後，被告及公訴人對於本件改依簡式審判程序審理亦均
    表示無意見，是本院即依前揭刑事訴訟法規定，裁定本件進
    行簡式審判程序，附此敘明。另依「法院辦理刑事訴訟案件
    應行注意事項」第144 點之規定，有罪判決書應記載之「犯
    罪事實」，係指符合犯罪構成要件之具體社會事實，如被告
    犯罪之時間、地點、手段以及其他該當於犯罪構成要件而足
    資認定既判力範圍之具體社會事實。至於構成要件以外之其
    他適用法律事實，例如刑法總則之加重或減輕事由，可無須
    在「犯罪事實」欄中記載。爰依上開規定記載本件犯罪事實
    欄，併此敘明。
據上論斷，應依刑事訴訟法第273 條之1 第1 項、第299 條第1
項前段，毒品危害防制條例第10條第1 項，判決如主文。
本案經檢察官王家春到庭執行職務。
中    華    民    國    98    年    8     月    20    日
                  刑事第十九庭  法  官  汪怡君
上列正本證明與原本無異。
如不服本判決，應於判決送達後10日內敘明上訴理由，向本院提
出上訴狀 (應附繕本) ，上訴於臺灣高等法院。其未敘述上訴理
由者，應於上訴期間屆滿後20日內向本院補提理由書「切勿逕送
上級法院」。
                                書記官  田世杰
中    華    民    國    98    年    8     月    20    日
附錄本案論罪科刑法條全文：
毒品危害防制條例第10條
施用第一級毒品者，處六月以上五年以下有期徒刑。
施用第二級毒品者，處三年以下有期徒刑。


司法院資訊處製作；財團法人民間司法改革基金會備份。
